# 股份支付相关问题

提问人：小可可豆 时间：2023-01-13 11:31:06
事项描述：A公司为集团母公司，B上市公司为A的控股子公司（控股比例60%），C为B的全资子公司。 2022 年B公司向C公司员工实施股权激励，授予日 2022 年 1 月 1 日，授予价格 8 元/股，授予日股票市价 13 元/股， 2022 年 12 月 31 日股票收盘价 16 元/股，授予总股数为 600 万股， 1 次授予分 2 批解锁，第一批50%解锁期为 1 年，第二批50%解锁期为 2 年。
各公司会计处理：
C公司会计处理：借：管理费用等 600 50% （13-8）+ 600 50% （13-8）/2=2250
贷：资本公积-其他资本公积 2250
借：递延所得税资产562.5+X
贷：所得税费用2250*25%=562.5
贷：资本公积-其他资本公积 X
问题 1 ：C公司递延所得税资产确认问题：C公司确认递延所得税资产时，由于资产负债表日公允价值与授予日公允价值之间差异确认递延所得税部分计算，是否需要按照解锁期不同分批计算，X=600（ 16-13 ）25%还是X=600 50% （16-13） 25%+600 50%（ 16-13 ） /2 25%
问题 2 ：B公司是否需要对C公司所得税影响确认的资本公积确认长期股权投资？即B公司是否需要根据C公司确认的X增加B公司的长投呢？
问题 3 ：A集团公司对B公司持股比例由60%下降至59%，在 2022 年合并时计算少数股东权益时，是按照股权激励前的持股比例60%计算还是按照股权激励后59%的股权激励计算呢？

回答人：chenyiwei
1 、按照解锁期不同分批计算，X=600 50% （16-13） 25%+600 50%（ 16-13 ） /2 25%
2 、B公司个别报表中可以不对C公司所得税影响确认的资本公积确认长期股权投资？即B公司不需要根据C公司确认的X增加B公司的长投。
3 、在激励股份解锁前，持股比例并未下降，所以仍按60%计算后，解锁后，按解锁后的实际持股比例计算。